# 请教陈版，母公司分包项目给子公司，子公司能否单独确认收入？

提问人：zijun0129 时间：2019-08-08 11:34:00
请教陈版，母公司分包项目给子公司，归属于子公司的服务内容已经完成，但母公司层面的服务尚未完成，尚未与最终客户验收。
请问这种情况下，在子公司层面是否可以确认收入？

回答人：chenyiwei
“母公司分包项目给子公司，归属于子公司的服务内容已经完成，但母公司层面的服务尚未完成”，这种情况下，子公司应谨慎判断 “母公司层面的服务尚未完成”这一情况是否可能导致其收入的金额和可收回性存在重大不确定性，如果不存在重大不确定性的，子公司仍可以就其自身已完成的履约义务确认收入（涉及金额方面不确定性的，遵循可变对价的相关规定）；反之就需要谨慎考虑是否满足确认收入的条件。

提问人：zijun0129 时间：2019-08-08 21:05:51
因为是母公司与子公司独立签订的合同，所以在母公司确认已完工的前提下，我理解收入的金额和可回收性倒是不存在重大不确定性。
有一点我有疑问的是，在母公司层面的服务尚未完成的前提下，不能完全排除存在最终客户整体验收时要求子公司进行返工或者修改（提供软件设计服务）的可能性。那么在只有母公司层面对子公司的服务进行验收确认的情况下，是否满足收入条件呢？

回答人：chenyiwei
也可以这样理解。